臺灣板橋地方法院刑事裁定　　　　 　　 96年度聲字第2928號
聲　請　人　臺灣板橋地方法院檢察署檢察官
受　刑　人　甲○○
上列聲請人因受刑人違反槍砲彈藥刀械管制條例等案件，先後判
決確定如附表所載，聲請定其應執行之刑（96年度執聲字第1664
號），本院裁定如下：
    主  文
甲○○所犯如附表所示之罪，所處如附表所示之刑，應執行有期
徒刑陸年肆月，併科罰金新臺幣拾萬元，罰金如易服勞役，以
新臺幣仟元折算壹日。
    理  由
一、本件聲請意旨略以：受刑人甲○○因違反槍砲彈藥刀械管制
    條例等案件，先後經判決確定如附表，應依刑法第53條、第
    51條第5 款、第7 款（聲請書漏載第7 款，應予補充），定
    其應執行之刑，爰依刑事訴訟法第477 條第1 項聲請裁定定
    其應執行之刑等語。
二、按刑法第2 條第1 項規定：「行為後法律有變更者，適用行
    為時之法律。但行為後之法律有利於行為人者，適用最有利
    於行為人之法律」。民國95年7 月1 日修正公布施行之刑法
    第2 條第1 項規定，行為後法律有變更者，適用行為時之法
    律。但行為後之法律有利於行為人者，適用最有利於行為人
    之法律，係採從舊從輕之原則。而所謂「法律有變更」，係
    指足以影響行為之可罰性範圍及其法律效果之法律修正而言
    ，易科罰金、易服勞役之折算標準及其期限涉及裁量權之行
    使，係屬科刑規範事項，其折算標準於裁判時並應於主文內
    諭知，與一般純屬執行之程序有別，是如新舊法對易科罰金
    、易服勞役之折算標準及期限各有不同時，自應依上開規定
    ，比較適用最有利於行為人之法律。又行為後法律有變更，
    比較裁判前之法律孰為有利於行為人時，應就罪刑有關之一
    切情形，比較其全部之結果，而為整個之適用，不能割裂而
    分別適用有利益之條文，固有27年上字第2615號判例可資參
    照，但此之所謂不能割裂適用，係指與罪刑有關之本刑而言
    ，不包括易刑處分，事關刑罰執行之易刑處分仍應分別適用
    最有利於行為人之法律。易言之，倘所處之主刑同時有徒刑
    、拘役易科罰金、罰金易服勞役之情形時，關於易科罰金、
    易服勞役部分應分別為新舊法有利不利之比較，依刑法第2
    條第1 項從舊從輕原則定其易刑之折算標準（最高法院96年
    度台非字第85號判決意旨參照）。
三、次按刑法第51條業於民國94年2 月2 日修正公布，95年7 月
    1 日施行，修正前刑法第51條第5 款規定：「數罪併罰，分
    別宣告其罪之刑，宣告多數有期徒刑者，於各刑中之最長期
    以上，各刑合併之刑期以下，定其刑期。但不得逾20年。」
    修正後規定：「數罪併罰，分別宣告其罪之刑，宣告多數有
    期徒刑者，於各刑中之最長期以上，各刑合併之刑期以下，
    定其刑期。但不得逾30年」比較結果，修正後刑法並非較有
    利於行為人，依刑法第2 條第1 項前段規定，仍應依修正前
    刑法，定其應執行之刑。又刑法第51條第7 款規定：「宣告
    多數罰金者，於各刑中之最多額以上，各刑合併之金額以下
    ，定其金額。」，比較修正前後刑法，本條款未經修正，對
    受刑人而言並無有利不利之情形，自不生新舊法比較之問題
    ，應逕依修正前之刑法第51條第7 款規定，定其罰金金額。
    又受刑人行為時之易服勞役折算標準，業據修正前罰金罰鍰
    提高標準條例第2 條前段（現已刪除）規定，就其原定數額
    提高為100 倍折算1 日，則本件受刑人行為時之易服勞役折
    算標準，應以銀元100 元以上300 元以下折算1 日，即新台
    幣300 元以上900 元以下折算1 日。惟95年7 月1 日修正公
    布施行之刑法第42條第3 項前段規定：「易服勞役以新台幣
    一仟元、二仟元或三仟元折算一日。」比較修正前後之易服
    勞役折算標準，以修正後之規定，較有利於受刑人，則應依
    刑法第2 條第1 項後段規定，適用修正後之刑法第42條第3
    項前段規定，定其折算標準。
四、查受刑人甲○○因違反槍砲彈藥刀械管制條例等罪其該等犯
    罪均係於95年7 月1 日之前犯之，經最高法院及本院先後判
    處如附表所示之刑，均經分別判決科刑確定在案，有各該判
    決書、臺灣高等法院被告前案紀錄表在卷可稽。茲聲請人以
    本院為各該案件犯罪事實最後判決之法院，聲請定其應執行
    之刑，本院審核認聲請為正當，應定其應執行之刑。爰依刑
    事訴訟法第477 條第1 項，刑法第2 條第1 項、第42條第3
    項、第53條、修正前刑法第51條第5 款、第7 款，裁定如主
    文。
中　　華　　民　　國　　96　　年　　10　　月　　31　　日
                  刑事第十一庭法　官  林  淑  婷
以上正本證明與原本無異
如不服本裁定應於裁定送達後五日內向本院提出抗告狀
                              書記官  林  金  良
中　　華　　民　　國　　96　　年　　10　　月　　31　　日
┌──────┬──────────┬──────────┐
│罪      名  │槍砲彈藥刀械管制條例│槍砲彈藥刀械管制條例│                            │
├──────┼──────────┼──────────┤
│宣  告  刑  │有期徒刑3 年2 月，併│有期徒刑3 年6 月，併│
│            │科罰金新臺幣6 萬元，│科罰金新臺幣9 萬元，│
│            │如易服勞，以新臺幣3 │如易服勞役，以新臺幣│
│            │千元折算1 日。      │3千元折算1 日 。    │
├──────┼──────────┼──────────┤
│犯 罪 日 期 │95年1 月18日        │95年4 月28          │
├──────┼──────────┼──────────┤
│偵查 (自訴) │板橋地檢95年度偵字第│板橋地檢95年度偵字第│
│機關年度案號│2277號              │23718 號（聲請書誤載│
│            │                    │為11338 號，應予更正│
│            │                    │）                  │
├──┬───┼──────────┼──────────┤
│最  │法院  │臺灣高等法院        │臺灣板橋地方法院    │
│後  ├───┼──────────┼──────────┤
│事  │案號  │95年度上訴字第2277號│95年度訴字第3903號  │
│實  ├───┼──────────┼──────────┤
│審  │判決  │96年1月29日         │96年4月30日         │
│    │日期  │                    │                    │
├──┼───┼──────────┼──────────┤
│確  │法院  │最高法院            │臺灣板橋地方法院    │
│定  ├───┼──────────┼──────────┤
│判  │案號  │96年度台上字第2274號│95年度訴字第3903號  │
│決  ├───┼──────────┼──────────┤
│    │判決確│96年4月26日         │96年7月12日         │
│    │定日期│                    │                    │
├──┴───┼──────────┼──────────┤
│備       註 │板橋地檢96年度執字第│板橋地檢96年度執字第│
│            │4822號              │8115號              │
└──────┴──────────┴──────────┘
